臺灣臺北地方法院刑事判決　　　　　　　96年度易字第2624號
公　訴　人　臺灣臺北地方法院檢察署檢察官
被　　　告　丙○○
上列被告因毀棄損壞等案件，經檢察官提起公訴（九十六年度偵
字第一三四六三號），本院判決如下：
    主  文
丙○○公然侮辱人，處拘役伍拾捌日，如易科罰金，以新臺幣壹
仟元折算壹日，減為拘役貳拾玖日，如易科罰金，以新臺幣壹仟
元折算壹日。又損壞如附表所示他人之物，足以生損害於他人，
處拘役伍拾捌日，如易科罰金，以新臺幣壹仟元折算壹日，減為
拘役貳拾玖日，如易科罰金，以新臺幣壹仟元折算壹日。應執行
拘役伍拾伍日，如易科罰金，以新臺幣壹仟元折算壹日。
    事  實
一、丙○○前將臺北縣深坑鄉昇高村王軍寮一之二號房屋出租予
    丁○○開設豆腐工廠，兩人間因租約關係而有民事訴訟問題
    ，屢有嫌隙，詎丙○○竟基於公然侮辱及損壞他人之物之犯
    意，於民國九十六年四月二十三日凌晨二時三十分許，在上
    開工廠外之不特定多數人得以共見共聞之公然狀態下，對丁○○口出「幹你娘雞掰！」、「不要臉！」、「欠錢不還！
    」云云，使丁○○在精神上、心理上感受難堪、不快，而對
    廖慧雅公然侮辱，並接續出手摔倒工廠內如附表所示、丁○○所有之物，致附表編號一所示之豆腐板裂開、附表編號二
    所示之鋁製水桶（起訴書誤載為鋁製豆腐桶）把手凹陷、附
    表編號三所示之抽油馬達開關損壞、附表編號四所示之油管
    （起訴書誤載為水管）破裂，再放二至三隻狗咬死丁○○所
    飼養、如附表編號五所示之鴨子二十餘隻，如附表所示之物
    均受損不堪使用，足以生損害於丁○○，丁○○旋即報警處
    理，而查知上情。
二、案經丁○○訴由臺北縣政府警察局新店分局報告臺灣臺北地
    方法院檢察署檢察官偵查起訴。
    理  由
一、證據之認定：
  (一)被告丙○○於本院審理時固承認其有於上開時間前往告訴人
    丁○○設於臺北縣深坑鄉昇高村王軍寮一之二號之豆腐工廠
    之事實，惟否認有何公然侮辱及毀損之犯行，辯稱：我並沒
    有罵人，而且豆腐工廠裡面的東西都是我的，我怎麼會去把
    那些東西弄壞云云。並聲請傳喚其妻戊○○，以證明其於案
    發當日並無上開公然侮辱及毀損之行為之事實。
  (二)經查：
  1.證人即告訴人丁○○於本院九十六年十一月二十三日審理時
    證稱：我之前是有向被告承租臺北縣深坑鄉昇高村王軍寮一
    之二號之房屋，當時我並不知道該屋並非被告所有，之後才
    發現有另一位屋主出現，所以我與被告之間的租賃關係有糾
    紛，目前還在法院進行民事訴訟中，九十六年四月二十三日
    這天凌晨，我已經在睡覺了，但是聽到被告在外面罵「幹你
    娘雞掰！」、「不要臉！」、「欠錢不還！」，我就從屋內
    往外看，看到被告就推倒我賣豆腐用的一些生財工具，像是
    豆腐架、豆腐桶、抽油馬達、鋁製水桶及油管等，豆腐架被
    撞壞，抽油馬達的開關也被弄壞，油管也斷掉了，連鋁製水
    桶的把手都被被告弄到凹陷，這些東西都必需要經過修理才
    有可能使用，而我養的鴨子約二十四到二十七隻左右，也被
    被告放狗咬死等語屬實（本院當日審判筆錄參照）。
  2.證人乙○○於同上審理期日證稱：九十六年四月二十三日凌
    晨二時三十分許，我還跟四、五名工人在臺北縣深坑鄉昇高
    村王軍寮一之二號豆腐工廠內做豆腐、豆乾，聽到外面有聲
    響，就走出工廠看，我看到被告罵丁○○「幹你娘雞掰！」
    、「欠錢不還！」云云，被告弄倒豆腐板、豆腐桶等物，豆
    腐板因此壞掉無法使用，必須要修理才能使用，之後我又看
    到被告放二、三隻狗去咬丁○○養在魚池的鴨子，約有二十
    幾隻鴨子被狗咬死等語屬實（同上審判筆錄參照）。
  3.證人即臺北縣政府警察局新店分局深坑分駐所員警甲○○於
    本院上開審理期日證稱：案發當天是丁○○打電話報案，我
    便前往臺北縣深坑鄉昇高村王軍寮一之二號豆腐工廠處理，
    我到場時是九十六年四月二十三日凌晨四時許，被告當時還
    是一直在罵丁○○三字經，並且把豆腐工廠內製作豆腐的一
    些工具弄壞，我看被告的臉紅紅的，身上有酒味，我有上前
    制止被告，但是被告還是繼續罵，我有將現場的情形拍照存
    證，相片就如同偵查卷第十五頁至十八頁所示等語屬實（同
    上審判筆錄參照）。
  4.從而，由上開三位證人證述之內容及現場照片八張（偵查卷
    第十五頁至十八頁參照）等證據，均足以認定被告與丁○○
    間確因房租問題發生糾紛，被告即於九十六年四月二十三日
    凌晨二時三十分許，在臺北縣深坑鄉昇高村王軍寮一之二號
    豆腐工廠外，有對丁○○口出「幹你娘雞掰！」、「不要臉
    ！」、「欠錢不還！」云云，並出手摔倒工廠內如附表所示
    、丁○○所有之物，並放二至三隻狗咬死丁○○所飼養、如
    附表編號五所示之鴨子二十餘隻，致該等物品均受損不堪使
    用之行為甚明。
  5.至被告雖一再辯稱：案發當天我並沒有為上開公然侮辱及毀
    損之行為云云。然證人即被告之妻戊○○於本院九十六年十
    二月十一日審理時證稱：九十六年四月二十三日凌晨零時許
    ，被告就有到臺北縣深坑鄉昇高村王軍寮一之二號豆腐工廠
    外與丁○○為了房租的問題吵架，因為我們已經習慣，所以
    我並沒有出去看，後來我看時間差不多，就去拉被告回來，
    當時已經凌晨二時許，我也累了，就跟小孩一起去睡覺，一
    直到七、八點才起床，所以九十六年四月二十三日凌晨二時
    三十分至七、八時許的這段時間，我並不知道有發生什麼事
    情等語明確（本院當日審判筆錄參照），故證人戊○○於案
    發時間在家安睡，並未目睹本件案發過程，亦無從證明被告
    當時是否有為上開公然侮辱及毀損等犯行，是其證詞無從對
    被告為任何有利之認定，附此敘明。
  6.綜上所述，被告確實有為如事實一所載之公然侮辱及毀損等
    犯行，本件事證明確，被告所為上開辯解應屬事後卸責之詞
    ，不足採信，被告之犯行洵堪認定，應依法論科。
二、論罪科刑之法律適用：
  (一)查被告丙○○在豆腐工廠外之不特定多數人得以共見共聞之
    公然狀態下，對丁○○口出「幹你娘雞掰！」、「不要臉！
    」、「欠錢不還！」云云，使丁○○在精神上、心理上感受
    難堪、不快之行為，核係犯刑法第三百零九條第一項之公然
    侮辱罪。其又毀損工廠內如附表所示、丁○○所有之物，致
    該等物品均受損不堪使用之行為，核係犯刑法第三百五十四
    條之毀損器物罪。被告先後毀損如附表所示之物之行為，係
    基於同一損壞他人之物之犯意下之接續行為，僅侵害一個法
    益，只論以一罪。其所犯公然侮辱罪及毀損器物罪，犯意各
    別，罪名不同，應分論併罰之。
  (二)爰審酌被告為解決其與告訴人間之房租糾紛，竟為本件公然
    侮辱及毀損之犯行，其犯罪之手段、所生危害，及犯罪後迄
    今仍未賠償告訴人之損失，猶飾詞圖卸，毫無悔意等一切情
    狀，分別量處如主文所示之刑，並分別諭知易科罰金之折算
    標準。
  (三)查被告犯罪之時間，係在九十六年四月二十四日以前，所犯
    符合中華民國九十六年罪犯減刑條例第二條所定之減刑條件
    ，應依該減刑條例第二條第一項第三款之規定，減其宣告刑
    二分之一，故各減為拘役二十九日，並定其應執行之刑，並
    諭知易科罰金之折算標準。
據上論斷，應依刑事訴訟法第二百九十九條第一項前段，刑法第
三百零九條第一項、第三百五十四條、第五十一條第六款、第四
十一條第一項前段，刑法施行法第一條之一，中華民國九十六年
罪犯減刑條例第二條第一項第三款、第七條、第九條，判決如主
文。
本案經檢察官呂俊儒到庭執行職務。
中　　華　　民　　國　　96　　年　　12　　月　　21　　日
　　　　　　　　　刑事第九庭    法　官　林怡秀
本件正本證明與原本無異。
如不服本判決，應於判決送達後十日內，向本院提出上訴狀。
　　　　　　　　　　　　　　　　書記官　林義盛
中　　華　　民　　國　　96　　年　　12　　月　　21　　日
附表：
┌──┬──────────────┐
│編號│丁○○所有、遭損壞之物品    │
├──┼──────────────┤
│ 一 │豆腐架數個                  │
├──┼──────────────┤
│ 二 │鋁製水桶把手                │
├──┼──────────────┤
│ 三 │抽油馬達開關                │
├──┼──────────────┤
│ 四 │油管                        │
├──┼──────────────┤
│ 五 │鴨子二十餘隻                │
└──┴──────────────┘
附錄本案論罪科刑法條全文：
中華民國刑法第三百零九條
公然侮辱人者，處拘役或三百元以下罰金。
以強暴犯前項之罪者，處一年以下有期徒刑、拘役或五百元以下
罰金。
中華民國刑法第三百五十四條
毀棄、損壞前二條以外之他人之物或致令不堪用，足以生損害於
公眾或他人者，處二年以下有期徒刑、拘役或五百元以下罰金。
